【裁判字號】    97,聲,5178
【裁判日期】    971126
【裁判案由】    聲請宣告沒收違禁物
【裁判全文】
臺灣板橋地方法院刑事裁定              97年度聲字第5178號
聲  請  人  臺灣板橋地方法院檢察署檢察官
被      告  甲○○
上列聲請人因被告違反槍砲彈藥刀械管制條例案件，聲請宣告沒
收違禁物（97年度聲沒字第951 號），本院裁定如下：
    主    文
扣案如附表編號一之改造手槍（槍枝管制編號00000000
00號）壹支、編號二之制式子彈貳拾伍顆、編號三之土造子彈
貳顆及編號四之改造子彈參顆，均沒收之。
其餘聲請駁回。
    理    由
一、聲請意旨略以：本件被告甲○○所犯違反槍砲彈藥刀械管制
    條例案件，業經臺灣板橋地方法院檢察署檢察官於民國（下
    同）96年7 月3 日以96年度偵字第14835 號為不起訴處分確
    定，惟扣案之改造手槍（槍枝管制編號：0000000000、口徑
    9mm 制式半自動手槍、捷克CZ廠75型）1 支、制式子彈（口
    徑9mm）50 顆、土造子彈（直徑8.9+-0.5mm金屬彈頭）2 顆
    、改造子彈（口徑9mm 制式空包彈加裝直徑8.8+-0.5mm金屬
    彈頭）3 顆、土造子彈（直徑7.9mm 金屬彈頭）1 顆、土造
    子彈（直徑8.8mm 金屬彈頭）1 顆、土造子彈（直徑9.0 金
    屬彈頭）1 顆，經鑑定結果，認均具有殺傷力等情，有內政
    部警政署刑事警察局96年5 月15日刑鑑字第0960051184號槍
    彈鑑定書1 份附卷可稽，爰依刑法第38條第1 項第1 款、第
    2 項、第40條第2 項規定，聲請將具殺傷力之槍枝及未經試
    射之子彈單獨宣告沒收之等語。
二、按違禁物不問屬於犯人與否，均應宣告沒收，並得單獨宣告
    沒收，刑法第38條第1 項第1 款、第2 項及第40條第2 項分
    別定有明文；次按違禁物未經裁判沒收者，得由檢察官聲請
    法院以裁定沒收之，司法院著有18年院字第67號、30年院字
    第2169號解釋可資參照；又槍砲彈藥刀械管條例第4 條第1
    項第1 款、第2 款所列之槍砲、彈藥，非經中央主管機關許
    可，不得製造、販賣、運輸、轉讓、出租、出借、持有寄藏
    或陳列，槍砲彈藥刀械管制條例第5 條定有明文。
三、經查：本件被告甲○○前所涉犯違反槍砲彈藥刀械管制條案
    件，業經臺灣板橋地方法院檢察署檢察官認因被告業於94年
    11月14日死亡，而以96年度偵字第14835 號為不起訴處分確
    定，此有該不起訴處分書1 份在卷可參；而該案所查扣之槍
    彈，經送請內政部警政署刑事警察局鑑驗結果，如附表所示
    ，此亦有該局96年5 月15日刑鑑字第0960051184號槍彈鑑定
    書1 份附卷可稽（見96年度偵字第14835 號偵查卷第69至76
    頁），足認扣案之如附表編號1 之手槍1 支、如附表編號2
    之制式子彈25顆（口徑9mm 制式子彈）、如附表編號3 之土
    造子彈（直徑8.9 ±0.5mm 金屬彈頭）2 顆、如附表編號4
    之改造子彈（口徑9mm 制式空包彈加裝直徑8.8 ±0.5mm 金
    屬彈頭而成）3 顆，具有殺傷力，屬違禁物，揆諸前述，聲
    請人此部分之聲請為有理由，應予准許；惟如附表編號2 之
    制式子彈50顆、如編號3 之土造子彈2 顆、編號4 之改造子
    彈3 顆、編號7 至9 之土造子彈各1 顆，業經試射，經鑑定
    試射雖認具殺傷力之上開子彈部分，既皆經擊發而失其效能
    ，即均已失其違禁物之性質，聲請人仍聲請沒收該部分，容
    有未當，此部分之聲請，應予駁回。
四、依刑事訴訟法第220 條，刑法第38條第1 項第1 款、第40條
    第2 項，裁定如主文。
中    華    民    國    97    年    11    月    26    日
                  刑事第二庭    法  官  吳幸娥
以上正本證明與原本無異
如不服本裁定應於送達後5 日內向本院提出抗告狀
                                書記官  陳靜怡
中    華    民    國    97    年    11    月    26    日
附表：
┌──┬────────┬─────┬───────────────────┐
│編號│ 扣 押 物 名 稱 │ 數 量    │鑑 定 結 果（備註）                   │
├──┼────────┼─────┼───────────────────┤
│ 1  │送鑑手槍（槍枝管│1 支      │以性能檢驗法檢測，認係口徑9mm 制式半自│
│    │制編號：00000000│          │動手槍，為捷克CZ 廠75 型，槍號遭磨滅，│
│    │52）            │          │經以電解腐蝕法重現結果，研判槍號為D？ │
│    │                │          │？51，槍管內具6 條右旋來復線，可擊發同│
│    │                │          │口徑制式子彈，認具殺傷力。            │
├──┼────────┼─────┼───────────────────┤
│ 2  │送鑑子彈94顆    │76顆（50顆│(一)76顆，以性能檢驗法檢測，認均係口徑9m│
│    │                │經試射，已│  m 制式子彈；採樣51顆以試射法試射：50│
│    │                │失子彈效能│  顆，均可擊發，認具殺傷力；1 顆，無法│
│    │                │，其中1 顆│  擊發，認不具殺傷力。                │
│    │                │不具殺傷力│                                      │
│    │                │，餘25顆）│                                      │
├──┼────────┼─────┼───────────────────┤
│ 3  │土造子彈        │4 顆（2 顆│(二)4 顆，以性能檢驗法檢測，認均係土造子│
│    │                │經試射，已│  彈，具直徑8.9 ±0.5mm 金屬彈頭；採樣│
│    │                │失子彈效能│  2 顆以試射法試射，均可擊發，認具殺傷│
│    │                │，餘2 顆）│  力。                                │
├──┼────────┼─────┼───────────────────┤
│ 4  │改造子彈        │6 顆（3 顆│(三)6 顆，以性能檢驗法檢測，認均係改造子│
│    │                │，經試射已│  彈，由口徑9 mm制式空包彈加裝直徑8.8 │
│    │                │失子彈效能│  ±0.5mm 金屬彈頭而成；採樣3 顆以試射│
│    │                │，餘3 顆）│  法試射，均可擊發，認具殺傷力。      │
├──┼────────┼─────┼───────────────────┤
│ 5  │具子彈外型之金屬│4 顆      │(四)4 顆，以性能檢驗法檢測，認均係具子彈│
│    │物              │          │  外型之金屬物，經以拆解法拆解檢視，內│
│    │                │          │  不具底發、火藥，非為完整之子彈結構，│
│    │                │          │  認不具殺傷力。                      │
├──┼────────┼─────┼───────────────────┤
│ 6  │土造子彈        │1 顆（經試│(五)1 顆，以性能檢驗法檢測，認係土造子彈│
│    │                │射，已失子│  ，具直徑8.0 mm金屬彈頭；經以拆解法拆│
│    │                │彈效能）  │  解檢視，內不具底發、火藥，非為完整之│
│    │                │          │  子彈結構，認不具殺傷力。            │
├──┼────────┼─────┼───────────────────┤
│ 7  │土造子彈        │1 顆（經試│(六)1 顆，以性能檢驗法檢測，認係土造子彈│
│    │                │射，已失子│  ，具直徑7.9 mm金屬彈頭；以試射法試射│
│    │                │彈效能）  │  ，可擊發，認具殺傷力。              │
├──┼────────┼─────┼───────────────────┤
│ 8  │土造子彈        │1 顆（經試│(七)1 顆，以性能檢驗法檢測，認係土造子彈│
│    │                │射，已失子│  ，具直徑8.8 mm金屬彈頭；以試射法試射│
│    │                │彈效能）  │  ，可擊發，認具殺傷力。              │
├──┼────────┼─────┼───────────────────┤
│ 9  │土造子彈        │1 顆（經試│(八)1 顆，以性能檢驗法檢測，認係土造子彈│
│    │                │射，已失子│  ，具直徑9.0 mm金屬彈頭；以試射法試射│
│    │                │彈效能）  │  ，可擊發，認具殺傷力。              │
└──┴────────┴─────┴───────────────────┘


司法院資訊處製作；財團法人民間司法改革基金會備份。
